臺灣基隆地方法院簡易庭裁定
110年度基秩字第64號
移送機關  基隆市警察局第一分局
被移送人  高庭榮

上列被移送人因違反社會秩序維護法案件，經移送機關以中華民
國110年8月17日基警一分偵字第1100108699號移送書移送審理，
本院裁定如下：
    主  文
高庭榮無正當理由攜帶具有殺傷力之器械，處罰鍰新臺幣伍仟元
。扣案之木棒、鋁棒各壹支均沒入之。
　　事實理由及證據
一、被移送人高庭榮違法之事實如下：
  ㈠時間：民國110年8月10日下午10時15分許。
　㈡地點：基隆市○○區○○路00巷0號築間火鍋店前。
  ㈢行為：被移送人於上開時、地，攜帶具殺傷力之器械即黑色
      木棒、銀色鋁棒各1支，並持上開木棒在人行道上恣意揮
      舞。
二、上開事實有下列證據足以證明︰
  ㈠高庭榮於警詢時之供述。
　㈡基隆市警察局第一分局扣押筆錄、扣押物品目錄表。
　㈢現場查獲照片。
　㈣基隆市警察局第一分局110年9月27日基警一分偵字第1100110
    172號函附木棒、鋁棒實物暨比例尺寸相片。
　㈤扣案之木棒、鋁棒各1支。
三、無正當理由攜帶具有殺傷力之器械、化學製劑或其他危險物
    品者，處3日以下拘留或新臺幣（下同）30,000元以下罰鍰
    ，社會秩序維護法第63條第1項第1款定有明文。本條款之構
    成要件，須行為人客觀上有攜帶具有殺傷力之器械、化學製
    劑或其他危險物品之行為，且該攜帶係無正當理由，因而有
    危害於行為人攜帶所處時空之安全情形，始足當之。依上開
    要件，判定行為人有無違反本條款非行，首須行為人有攜帶
    行為，次審酌該攜帶行為是否係無正當理由，再衡量行為人
    攜帶行為所處時空，因行為人於該時空有攜帶該類器械，而
    使該時空產生安全上危害；亦即，就行為人客觀上之攜帶行
    為，依其攜帶行為之目的，考量行為人攜帶當時言詞舉動、
    時間、地點、身分等因素，據以認定其是否已構成本條款之
    非行。
四、經查，被移送人高庭榮有於前揭時、地攜帶黑色木棒及銀色
    鋁棒各1支之事實，業據高庭榮於警詢中供明在案(見本院卷
    第7至12頁)，並有基隆市警察局第一分局扣押筆錄、扣押物
    品目錄表、現場查獲照片在卷足憑(見本院卷第13至25頁)，
    本院審酌上開木棒、鋁棒均體積巨大、質地堅硬，觀之前述
    函文所附實物暨比例尺寸相片自明，實足以傷人身體或性命
    ，當屬具殺傷力之器械無訛。雖被移送人辯以：木棒、鋁棒
    均是我放在車上用來防身使用，我因為巧遇前女友郭婷鈺及
    疑似她現任男友，情緒不穩就持木棒對空揮舞發洩情緒，沒
    有打到人，鋁棒放置在車內副駕駛座地墊上等語，然細繹其
    上開所述，其攜帶木棒持之揮舞，已與單純用以防身之目的
    迥異，且該等舉動，已足造成所指對象（前女友郭婷鈺及其
    在場友人）心理上之壓迫、畏懼，更況被移送人所在位置，
    屬供公眾通行之人行道，且該人行道緊鄰道路，亦為營業店
    家門口，恣意揮舞木棒顯然影響一般行人用路安全，另參酌
    被移送人於警詢中供稱：當下揮舞不慎，所以木棒掉落在人
    行道上等語，足徵被移送人無法確實掌控木棒揮動之軌跡，
    若施力過猛該木棒更可能因離心力而飛向道路，造成行車意
    外等風險，又觀諸現場照片，被移送人揮舞木棒之位置即在
    車畔，與車內副駕駛座空間密接，被移送人隨時可以再行取
    用地墊上之鋁棒助威，更況此類具有攻擊性之物品，一般民
    眾不會無故放置於車內副駕駛座上，是被移送人所辯，均難
    採認，其確係無正當理由攜帶具有殺傷力器械等節，應堪認
    定。核被移送人所為，係違反社會秩序維護法第63條第1項
    第1款規定，應依法裁罰。
五、爰審酌被移送人無正當理由攜帶具有殺傷力之木棒、鋁棒，
    並在人行道上恣意揮舞，造成公眾往來安全之危害，所為非
    是，行為後矢口否認，態度非佳，惟考量其從無前科（見卷
    內臺灣高等法院被告前案紀錄表），堪認素行尚可，兼衡其
    違序行為之動機、目的、手段、情節、自述智識程度為高中
    肄業、從事運輸業、經濟勉持（見本院卷第7頁被告警詢筆
    錄受詢問人欄）等一切情狀，量處如主文所示之罰鍰。
六、扣案木棒、鋁棒各1支，為被移送人所有，且係供違反社會
    秩序維護法行為所用之物，業經認定如前，爰依社會秩序維
    護法第22條第3 項之規定，均予宣告沒入之。
七、依社會秩序維護法第46條第1 項、第63條第1項第1款、第22
    條第3項，裁定如主文。
中　　華　　民　　國　 110　　年　　10　　月　　28　　日
　　　　　　　　　基隆簡易庭  法　官　鄭富容
以上正本證明與原本無異。
如不服本裁定，得於裁定書送達之翌日起5 日內，以書狀敘述理
由，提出於本院簡易庭，向本院普通庭提起抗告。　　　　　　
中　　華　　民　　國　　110 　年　　10　　月　　28　　日
                              書記官  耿珮瑄
附錄本案裁罰法條：
社會秩序維護法第63條
（妨害安寧秩序之處罰（一））
有左列各款行為之一者，處3日以下拘留或新臺幣3萬元以下罰鍰
：
一、無正當理由攜帶具有殺傷力之器械、化學製劑或其他危險物
    品者。
二、無正當理由鳴槍者。
三、無正當理由，攜帶用於開啟或破壞門、窗、鎖或其他安全設
    備之工具者。
四、放置、投擲或發射有殺傷力之物品而有危害他人身體或財物
    之虞者。
五、散佈謠言，足以影響公共之安寧者。
六、蒙面偽裝或以其他方法驚嚇他人有危害安全之虞者。
七、關於製造、運輸、販賣、貯存易燃、易爆或其他危險物品之
    營業，未經主管機關許可；或其營業設備及方法，違反法令
    規定者。
八、製造、運輸、販賣、攜帶或公然陳列經主管機關公告查禁之
    器械者。
前項第7款、第8款，其情節重大或再次違反者，處或併處停止營
業或勒令歇業。